Inventaris van het archief van H.W. Daendels [levensjaren 1762-1818] en enige aanverwanten, 1754-1862
Nationaal Archief, Den Haag
Collectie 017 Daendels
Daendels
1754-1862
C22039
197 inventarisnummers.
Normale geschreven en gedrukte teksten.
Nationaal Archief, Den Haag
H.W. Daendels
familie Van Barneveld
Stukken, voornamelijk afkomstig van H.W. Daendels, opgemaakt tijdens zijn hoedanigheden als patriot en balling, als officier in Franse dienst en verdere functies tijdens de Bataafs-Franse periode (luitenant-generaal, divisie-generaal, gouverneur-generaal van Nederlands-Indië), als ambteloos burger en als gouverneur-generaal ter kuste van Guinea, en een aantal stukken afkomstig van zijn nakomelingen en van A. van Barneveld, resident ter kuste van Guinea betreffende H.W. Daendels.
Archiefvorming
Geschiedenis van de archiefvormer
Voor biografische bijzonderheden wordt verwezen naar J. Mendels, H.W. Daendels vóór zijn benoeming tot gouverneur-generaal van Nederlands Oost-Indië, 1890, en het Nieuw Nederlands Biographisch Woordenboek, deel I, blz. 665
Geschiedenis van het archiefbeheer
Zoals in "Verslagen omtrent 's-Rijks oude archieven" over 1931 blz. 43 is vermeld, werd het Algemeen Rijksarchief verrijkt met een belangrijke schenking van de heer C.J. Daendels te Apeldoorn, bestaande uit bescheiden, aangaande mr. H.W. Daendels, zijn grootvader, en enige van diens nakomelingen, in aanvulling op reeds vroeger door hem gedane schenkingen van bescheiden, den ijzeren maarschalk betreffende
Ook van andere zijde had het Algemeen Rijksarchief tevoren reeds bescheiden verworven afkomstig van, of betrekking hebbende op deze merkwaardige figuur uit onze geschiedenis. Een overzicht van deze aanwinsten mogen hier volgen
Brief van koning Lodewijk Napoleon aan H.W. Daendels, benoemd gouverneur-generaal van Nederlands Oost-Indië, gedateerd 29 maart 1807; aangekocht door het Algemeen Rijksarchief op een door W.F. van Stockum gehouden auctie der autographen-collectie Mazel; zie verslagen 1887 blz. 8
Bescheiden aangaande H.W. Daendels, geschonken door C.J. Daendels; zie verslagen 1894, blz. 72-78
Gedrukt stuk met eigenhandige aantekeningen van H.W. Daendels, deel uitmakende van een reeks stukken, de benoemde Gouverneur-generaal vóór zijn reis naar Nederlands Oost-Indë overhandigd ter informatie, geschonken door C.J. Daendels; zie verslagen 1897, blz. 50
Bescheiden aangaande H.W. Daendels, zijn erven in het algemeen en zijn zoon A. Daendels in het bijzonder, geschonken door C.J. Daendels bij schrijven van 30 oktober 1931
De verwerving van het archief
Het archief is door schenking verworven.
Inhoud en structuur van het archief
18.03; 2.21
Inhoud
Deze algemene verzameling is te verdelen in drie hoofdafdelingen:
Stukken betreffende mr. H.W. Daendels zelf
Stukken betreffende familieleden van mr. H.W. Daendels
Stukken betreffende andere personen, mede aangetroffen onder de papieren van mr. H.W. Daendels
De stukken betreffende mr. H.W. Daendels zelf zijn weer onderverdeeld in drie afdelingen: de eerste omvat de stukken die zijn openbare werkzaamheden betreffen; de tweede stukken van particuliere aard; de derde stukken, door hem om allerlei redenen verzameld
De onderverdeling van de hoofdafdeling C behoeft geen nadere toelichting.
In noten is telkens verwezen naar de bijzondere aanwinsten, waarin de stukken werden aangetroffen: waar niets vermeld wordt, zijn zij afkomstig uit de aanwinsten 1931, die niet afzonderlijk beschreven werden.
Waar het pas gaf, zijn korte biografische aantekeningen opgenomen
Aanwijzingen voor de gebruiker
Openbaarheidsbeperkingen
Volledig openbaar.
Materiële beperkingen
Aanvraaginstructie
Openbare archiefstukken kunnen online worden aangevraagd en gereserveerd. U kunt dit ook via de terminals in de studiezaal van het Nationaal Archief doen. Om te kunnen reserveren dient u de volgende stappen te volgen:
U maakt een profiel aan op www.gahetna.nl, en logt vervolgens in
Via de archiefinventaris (alleen de beschrijvingen met rode nummers) selecteert u het gewenste archiefstuk door op de knop 'Reserveren' te klikken
In het volgende scherm geeft u aan op welke dag u het archiefstuk wilt inzien
Indien u zich bevindt in de studiezaal en een tafelnummer heeft ontvangen kunt u dit nummer vermelden. Als u geen tafelnummer heeft kunt u tafelnummer 777 laten staan
Vervolgens bevestigt u uw reservering door deze te versturen.
Verwant materiaal
Beschikbaarheid van kopieën
Publicaties
Paul van 't Veer, Daendels, maarschalk van Holland, Bussum 1983
Beschrijving van de series en archiefbestanddelen
- Stukken betreffende H.W. Daendels, A
  - Stukken betreffende zijn openbare werken, I
    - Tijdens de burgertwisten en als patriottisch uitgewekene in Frankrijk1787-1789, a
      - Brief van [R.J.] van Capellen tot de Mars aan de Amsterdamse patriotten, 1787; 1; 1 stuk
      - Stuk van Frederik Rijngraaf van Salm waarin hij Daendels belooft hem een compagnie te bezorgen, 1787; 2; 1 stuk
        Bij de nadering der Pruisen is Daendels officier bij de troepen, die Amsterdam zullen verdedigen
      - Verklaring van burgemeester en wethouders van Bergues (departement du Nord) betreffende het dappere gedrag van Daendels tijdens de burgertwisten aldaar, 1789; 3; 1 stuk
    - Als officier in dienst van de Franse republiek 1792-1795, b
      - Registers van door of namens Daendels aan superieuren en inferieuren verzonden brieven, 1793-1794; 4-6; 1 deel en 2 katernen
        - Verzonden van de Frans-Belgische grens, 1793-1794, 4
        - Verzonden vanuit België, 1794, 5
        - Verzonden van de Belgisch-Nederlandse grens, 1794, 6
      - Proclamatie van Daendels, Generaal-majoor bij de Franse Armee, aan zijn Gelderse en Overijsselse landgenoten waarin hij ze tot opstand aanspoort, gedrukt, 1794; 7; 1 stuk
      - Verklaring van de Franse adjudant-generaal Duveryer aangaande het gedrag van een zekere Berger, 1794; 8; 1 stuk
      - Brief van de provisionele representanten van het volk van Gelderland aan N.N., 1795; 9; 1 stuk
        De brief bevat de mededeling, dat zij Daendels gepolst hebben, of hij zich in dienst van de republiek Gelderland wil begeven. Is de brief geschreven aan het Comité tot de Algemene Zaken?
      - Brief van Daendels aan de municipaliteit van Delft, 1795; 10; 1 stuk
    - Als luitenant-generaal in dienst der Bataafse Republiek 1795-1802, c
      Reeds spoedig na het sluiten van de vrede met Frankrijk ging Daendels over in Bataafse dienst. Tot luitenant-generaal op 11 juni 1795, is hij de organisator van het leger. Belangrijke perioden tijdens zijn commando waren: de zomer van 1796 en het najaar van 1799.
      In de zomer van 1796 wordt buiten de demarcatielijn door Franse en Bataafse troepen aan de Rijn gevochten, tegen de keizer en zijn zijn bondgenoten, bovendien dreigde oorlogsgevaar van Pruisen.
      In het najaar van 1799 landden er Engelsen en Russen bij Den Helder. Over de beide staatsgrepen in 1798 bevatten de overgeleverde stukken niets. Op 25 nvember 1802 kreeg Daendels ontslag uit zijn functie en werd ambteloos burger, landbouwer en veefokker op de Veluwe
      - Brieven van Bataafse opperofficieren, 1795-1801; 11-17; 271 stukken
        - Brieven van de luitenant-generaal Dumonceau, 1796-1799, 11; 67 stukken
        - Brieven van de generaal-majoor Van Guericke, 1795-1801, 12; 90 stukken
        - Brieven van de generaal-majoor Bonhomme, 1796, 13; 2 stukken
        - Brieven van de generaal-majoor Van Zuylen van Nijevelt, 1796-1799, 14; 57 stukken
        - Brieven van de generaal-majoor Van Boecop, 1796-1798, 15; 44 stukken
        - Brieven van de generaal-majoor Van Helden, 1797-1798, 16; 6 stukken
        - Brief van de schout-bij-nacht Story, 1798, 17; 1 stuk
      - Brieven van Bataafse hoofd- en subalterne officieren, 1796-1799; 18; 1 pak [256 stukken]
        De brieven zijn in veertig omslagen gerangschikt naar de herkomst
      - Brieven van Bataafse stafofficieren, 1796-1798; 19; 1 pak [51 stukken]
        De brieven zijn in vier omslagen gerangschikt naar de herkomst
      - Brieven van de Commissaris van Oorlog Rittner, 1796; 20; 5 stukken
      - Brieven van de auditeur-militair te velde en van de auditeur-militair in het district Groningen, 1796; 21; 3 stukken
      - Brieven van de dirigerend chirurgijn-majoor Schmidt en van de arts E. Schöberg, 1796; 22; 2 stukken
      - Brieven van Franse opperofficieren, 1796-1799; 23-33; 148 stukken
        - Brief van de divisie-generaal Moreau, 1796, 23; 1 stuk
        - Brieven van de divisie-generaal MacDonald, 1796, 24; 4 stukken
        - Brieven van de divisie-generaal Beurnonville, 1796-1797, 25; 40 stukken
        - Brieven van de divisie-generaal Dejean, 1796-1797, 26; 35 stukken
        - Brieven van de divisie-generaal Eatry, 1798, 27; 2 stukken
        - Brieven van de divisie-generaal Joubert, 1798-1799, 28; 3 stukken
        - Brieven van de divisie-generaal Bruns, 1799, 29; 55 stukken
        - Brieven van de divisie-generaal Kellermann, 1799, 30; 2 stukken
        - Brief van de divisie-generaal Morlot, 1799, 31; 1 stuk
        - Brief van de divisie-generaal Maiors, 1799, 32; 1 stuk
        - Brief van de contre-admiral Castagnier, 1799, 33; 1 stuk
          Zie ook inv.nrs. 68-70
      - Brieven van Franse hoofd- en subalterne officieren, 1796-1799; 34; 1 pak [47 stukken]
        De brieven zijn in elf omslagen gerangschikt naar de herkomst
      - Brieven van Franse stafofficieren, 1796-1799; 35; 1 pak [81 stukken]
        De brieven zijn in dertien omslagen gerangschikt naar de herkomst
      - Brief van de commissaris van Oorlog Piquet, 1796; 36; 1 stuk
      - Dagorders van de divisie-generaal Brune, 1799; 37; 6 stukken
      - Brieven van Bataafse autoriteiten, 1795-1802; 38-54; 84 stukken en 2 omslagen
        Zie ook inv.nrs. 71-73
        - Extracten uit het register der resolutiën van de Staten-Generaal, 1795, 38; 2 stukken
        - Brief van het departement militair van het Comité tot de Algemene Zaken, met bijlagen, afschrift, 1795, 39; 1 omslag
        - Brief van de advocaat-fiscaal van het Comité tot de Algemene Zaken, met bijlagen, 1797, 40; 1 omslag
        - Brieven van G.J. Loncq, lid van het departement militair van het Comité tot de Algemene Zaken, 1795, 41; 2 stukken
        - Extracten uit het register der besluiten van het Uitvoerend Bewind, 1799-1801, 42; 2 stukken
        - Brieven van de Agent van Oorlog, 1798-1801, 43; 33 stukken
        - Brief van de Agent van Marine, 1799, 44; 1 stuk
        - Brief van de Agent van Inwendige Politie etc., 1798, 45; 1 stuk
        - Brieven van het Bureau van Gezondheid, 1798-1799, 46; 3 stukken
        - Extracten uit het register der resolutiën van Commissarissen tot de Nationale Rekening, 1801, 47; 4 stukken
        - Extract uit het register der besluiten van het Staatsbewind, 1802, 48; 1 stuk
        - Brieven van de Raad van Oorlog, 1801-1802, 49; 15 stukken
        - Brief van C.H. van Grasveld, gezant der Republiek op het congres te Rastatt, 1798, 50; 1 stuk
        - Brieven van R.J. Schimmelpenninck, gezant der Republiek te Parijs, 1799, 51; 15 stukken
        - Brief van de municipaliteit van Deventer, 1796, 52; 1 stuk
        - Brief van de municipaliteit van Leiden, 1799, 53; 1 stuk
        - Brief van de Hoofdofficier van Schiedam, 1798, 54; 1 stuk
      - Brieven van Franse autoriteiten, 1796-1799; 55-63; 13 stukken
        - Brieven van de Directeur Carnot, 1797, 55; 2 stukken
        - Brieven van de Directeur Revallière Lépeaux, 1798, 56; 2 stukken
        - Brief van het lid van de Raad der Ouden Deydier, 1798, 57; 1 stuk
        - Brief van de minister van Marine en Koloniën, 1798, 58; 1 stuk
        - Brief van de minister van Buitenlandse Zaken, 1799, 59; 1 stuk
        - Brief van de "Cabinet Topographique et Historique Militair du Directoire", 1797, 60; 1 stuk
        - Brief van de "Commissaire du gouvernement" Joubert, 1795, 61; 1 stuk
        - Brief van de "Commissaire ordonnateur en chef" Blanchard, 1799, 62; 1 stuk
        - Brieven van Franse ambtenaren, 1796, 63; 3 stukken
      - Brieven van Bataafse burgers, 1797-1799; 64; 40 stukken
      - Brief van een Franse burger, 1798; 65; 1 stuk
      - Brief van R. Abercromby, 1799; 66; 1 stuk
      - Rondschrijven van de generaals-majoor, met gedrukt extract uit de resoluties van het Comité tot de Algemene Zaken, afschrift, 1795; 67; 1 stuk
      - Brieven aan Franse officieren, 1796-1799; 68-70; 2 stukken en 4 katerns
        Zie ook inv.nrs. 23-33
        - Minuut-brief aan de divisie-generaal Moreau, 1795, 68; 1 stuk
        - Minuut-brieven aan de divisie-generaal Brune, 1799, 69; 4 katerns
        - Concept-brief aan de divisie-generaal Dupont de l'Etang, 1799, 70; 1 stuk
      - Brieven aan Bataafse autoriteiten, 1795-1796 en z.j.; 71-73; 5 stukken en 1 omslag
        Zie ook inv.nrs. 38-54
        - Concept-brieven aan P.L. van de Kasteele, voorzitter van de municipaliteit van Haarlem, P. Paulus, voorzitter van de Provisionele Representanten van het Volk van Holland en G.J. Loncq, lid van het Comité tot de Algemene Zaken, 1795, 71; 1 omslag
        - Minuut en afschrift van brieven aan het Comité tot de Algemene Zaken, 1795-1796, 72; 2 stukken
        - Concept-brieven aan de Commissarissen tot de Nationale Rekening, z.j., 73; 3 stukken
      - Concept-brief aan Lombard de Langres, gezant van de Franse republiek te 's-Gravenhage, 1799; 74; 1 stuk
      - Concept-brieven aan Bataafse burgers, 1799; 75; 4 stukken
    - Als luitenant-generaal in dienst van koning Lodewijk Napoleon 1806-1807, d
      Na jaren buiten dienst geweest te zijn, wordt Daendels de 16e juli 1806 door de koning benoemd tot Staatsraad in buitengewone dienst. Dan dreigt van Munster uit een Pruisische inval. Daendel wordt belast met de verdediging van de grens in het oosten (16 september); na de slag bij Jena wordt hij op 8 november benoemd tot gouverneur van Oost-Friesland
      - "Publieke uitgaven 1806", bevattende brieven van de intendant-generaal J.W. Janssens, 76; 1 dossier
      - Brieven van de koning, 1806-1807; 77; 14 stukken
        Bevat o.a. akte van benoeming van Daendels tot gouverneur-generaal van Oost-Friesland (4 november 1806)
      - Koninklijk Besluit betreffende de instelling van een gouverneur-generaalschap Westfalen, met gouverneurschappen over Oost-Friesland en elders, afschrift, 1806; 78; 1 stuk
      - Brieven van de minister van Oorlog Bonhomme, 1806; 79; 2 stukken
      - Brieven van de president van de sectie Oorlog, belast met de portefeuille van Oorlog, D. van Hogendorp, 1806-1807; 80; 3 stukken
      - Brieven van de minister van Oorlog D. van Hogendorp, 1807; 81; 3 stukken
      - Brief van M.A. von Böselager, 1806; 82; 1 stuk
      - Brief van de Franse consul te Hamburg, 1806; 83; 1 stuk
      - Brief van kapitein Howen, 1806; 84; 1 stuk
    - Als gouverneur-generaal van Nederlands Oost-Indië 1807-1811, e
      De benoeming van Daendels tot gouverneur-generaal op 28 januari 1807 zal wel in verband staan met het plan van een expeditie, dat Daendels ontworpen had, om in 1799 met een vloot en een leger Indië te hulp te komen. Dit plan is toendertijd door tegenwerking van het Directoire in Frankrijk niet tot uitvoering gekomen
      Van Tenerife uit gelukte het Daendels op een Amerikaans schip, de "Virginia", Batavia te bereiken. De 30ste juni 1811 vertrekt hij vandaar per "Sapho" naar Frankrijk, na het bestuur aan zijn opvolger J.W. Janssens te hebben overgedragen. Daendels heeft veel gedaan voor de verbetering van de gezondheidstoestand van Batavia, en van de verkeerswegen op Java en voor de centralisatie van het binnenlands bestuur. Zijn positie, die toch niet gemakkelijk was door de slechte communicatie met het moederland, werd nog bemoeilijkt door de benoemingen in Holland van zijn persoonlijke vijanden, De Sandel Roy tot generaal-majoor tot generaal-majoor, en Van Polanen, toen in Noord-Amerika tot lid van de Raad van Indië.
      Ook over de financiële zaken was er wrijving, over de grootte en verdeling van zijn tractement en over zijn schikkingen met de Raad van Indië aangaande Buitenzorg en Weltevreden.
      Ook met Janssens heeft Daendels getwist over de vraag aan wie een gedeelte van de opbrengst van de verkoop van de vogelnestjes toekwam. Bij zijn vertrek zijn Daendels door de directeur-generaal Chassé 30 bons ter hand gesteld, wegens hem toekomende sommen
      - Ingekomen stukken, 1807-1814; 85-102; 4 banden, 44 stukken en 2 omslagen
        - Inkomende vaderlandse brieven, met tafel, 1807-1808, 85; 1 band
        - Officiële en particulier brieven van de minister Van der Heim en officiële brieven van de kanselier, met 2 tafels, 1809-1810, 86; 1 band
          De op het kaft vermelde brief van de Koning, de enige die Daendels tussen 1808 en 1811 ontving, is te vinden onder de stukken van het proces van de familie Daendels voor de Hoge Raad (inv.nr. 183)
          De ene tafel bevat de officiële brieven van Van der Heim, maar niet die van 1810 januari - 1811 oktober, de andere de particuliere. Ook is hier nog aanwezig een brief van J. Siberg, oud gouverneur-generaal (1808), de statuten van de orde van de Unie, een lijst van commandeurs en ridders in die orde, door Daendels benoemd, en een formulier van de eed voor deze
        - Aankomende stukken betreffende de executie van de gegeven orders voor de Marine van Gicquel Destouches, met tafel, 1810, 87; 1 band
          De brieven van Goicquel Destouches, 1810 november-december zijn niet in de tafel opgenomen
        - Aankomende stukken betreffende de uitvoering van gegeven militaire orders, brieven van officieren, 1810 april - 1811 mei, 88; 1 band
        - Brief van koning Lodewijk Napoleon, 1807, 89; 1 stuk
          Dit nummer vindt men in Verslagen 1887, blz. 8
        - Brief van keizer Napoleon I, 1810, 90; 1 stuk
        - Afschriften van Koninklijke Besluiten, 1807, 91; 2 stukken
        - Afschrift van een decisie des Konings, 1809, 92; 1 stuk
        - Keizerlijk besluit betreffende de vereniging van Holland met Frankrijk, 1810, 93; 1 stuk
        - Brieven van de groot-kanselier van de orde van de Unie, 1807-1808, 94; 4 stukken
        - Extracten uit het verbaal van de minister van Koophandel en Koloniën, 1807, 95; 6 stukken
        - Brieven van de minister van Oorlog, 1807, 96; 7 stukken
        - Brieven van de ministers van Marine en Koloniën, de Crès en Malonet, 1810-1814, 97; 1 omslag
        - Brieven van de minister van Oorlog, de Feltre, 1811-1812, 98; 2 stukken
        - Brieven van J.W. Janssens, 1811-1813, 99; 12 stukken
        - Koopbrieven van Buitenzorg, 1802-1808, 100; 1 omslag
          1801: J. Siberg koopt Buitenzorg van P.G. van Overstraten. 1808: Daendels koopt Buitenzorg van A.H. Wiese
        - Schuldbekentenis aan de kapitein-chinees Tao Tikie, met kwitering van deze, 1811, 101; 1 stuk
        - Brieven van de gemachtigde in Indië, e.a., 1811, 102; 6 stukken
      - Uitgegane stukken, 1808-1812; 103-116; 7 banden, 27 stukken en 1 omslag
        - Minuut afgaande brieven aan de koning van Holland, met tafel, 1808-1810, 103; 1 band
          De brieven van Daendels aan de keizer, tot wien hij zich reeds in het voorjaar van 1810 wendde, zijn niet in deze tafel opgenomen
        - Brieven van de gouverneur-generaal Daendels aan de keizer en aan de minister van Marine en Koloniën te Parijs, [1811], 104; 1 band
        - Minuut afgaande brieven aan de minister van Marine en Koloniën, met 2 tafels, 1808-1809, 105; 1 band
          De ene tafel bevattende brieven per "Emilia" aan de minister, de kanselier M. van der Goes, en de koning heeft misschien betrekking op verloren munten; de tweede bevat de afgaande brieven aan de minister (1808-1809)
        - Minuut brieven van de maarschalk en gouverneur-generaal [Daendels] aan de minister van Marine en Koloniën, beginnende de 4e lentemaand 1810 1810, 106; 1 band
        - Copie des lettres au ministre de la Marine et Colonies a Paris, 1811, 107; 1 band
        - Confidentiële minuut-brieven van de maarschalk en gouverneur-generaal [Daendels] aan de minister van Marine en Koloniën, beginnende de 30e van slachtmaand 1809, 1809, 108; 1 band
          Deze band bevat ook een brief van de directeur-generaal W.H. van IJsseldijk (1809), met minuut antwoord van Daendels
        - Particuliere missives, 1808, 109; 1 band
        - Minuut brieven aan de koning, 1809-1810, 110; 6 stukken
        - Minuut brieven aan de keizer, 1810-1811, 111; 5 stukken
        - Brief van Daendels, Gouverneur-Generaal, en de Raad van Indië aan de sultans van Cheribon, Anum en Suppoe, 1808 februari 2, 112; 1 stuk
        - Brief aan de Raad van Indië, afschrift, 1808, 113; 1 stuk
        - Minuut brieven aan de minister van Marine en Koloniën te Parijs, 1811-1812, 114; 7 stukken
        - Minuut en conceptbrieven aan J.W. Janssens, 1811, 115; 7 stukken
        - Minuut brieven aan de gemachtigde in Indië en minuutbrief aan J.A. van Braam, 1811-1812, 116; 1 omslag
      - Lettres de Sa Majesté l'Empereur et Roi, et du Ministre; copie des lettres à l'Empereur et Roi, 1810-1811; 117
        Deze band bevat ook twee minuutbrieven aan De Caen, gouverneur van Mauritius
      - Tekst van een marsorder, uitgevaardigd in Solo, 16 augustus 1808; 117A
      - Stukken aangaande Amerika, 1808-1810; 118-120; 2 banden en 1 dossier
        - Aankomende brieven en gesloten contracten van R.G. van Polanen, met tafel, 1808-1810, 118; 1 band
          De tafel is getiteld: " Register van de brieven, door R.G. van Polanen geschreven". Deze band bevat, behalve contracten, door Van Polanen met Amerikaanse kooplieden gesloten, die niet in de tafel zijn opgenomen, en facturen, ook brieven van Van Polanen aan de directeur-generaal W.H. van IJsseldijk, 1810, aan J. van den Bosch (schoonzoon van De Sandol Roij), 1810, en van de Sandol Roi aan J. van den Bosch, 1810
        - Amerikaanse brieven van Amerikaanse kooplieden, voornamelijk vnan Le Roy, Bayard & Co, 1809-1810, 119; 1 dossier
        - Instructies en orders voor L.W. Meyer en A.A. Buyskes en ontvangen brieven van dezelve, 1808-1810, 120; 1 band
      - Journaal, gehouden door mr. H.W. Daendels, 1811; 121; 1 deel
    - Als divisie-generaal in dienst van keizer Napoleon I 1812-1813, f
      Over de tocht naar Rusland is geen enkel stuk aanwezig; wel over het beleg en de verdediging van het Poolse Modlin aan de samenvloeing van de Weichsel en de Boeg. Daendels voerde daar van januari tot december 1813 het commando.
      - Registre des ordres des jour de l'état de la place de Modlind, commencé le 4 fevrier 1813, 122; 1 deel
      - Séances du conseil de defense dans de la place de Modlin, 1813; 123; 17 stukken
        Hierbij ook "papiers qui ont rapport aux Séances dus conseil de défense ": rapporten van inferieuren aan diens raad
      - Ordres et rapports du gouvernement, 1813; 124; 1 band
        Orders van superieuren en rapporten van inferieuren gedurende de eerste tijd van het beleg tot de wapenstilstand in juni, met afschrift van die gesloten wapenstilstand
      - Correspondence, 1 juni 1813 - 20 augustus 1813; 125; 1 band
        Brieven van en minuutbrieven aan de officieren van de belegerende troepen gedurende de wapenstilstand
      - Situations (du guarnison); Verslagen, getekend door de chef van de staf Lubienski, 1813; 126; 1 band
      - Situations des magasins de vivres de quinze en quinze jours; Verslagen, getekend door de chef van de staf Lubienski, benevens rapporten van de commissaire de guerre Quernest, 1813; 127; 1 band
      - Brief van de minister van Oorlog, 1812; 128; 1 stuk
      - Brief van de maarschalk de Bellune, 1813; 129; 1 stuk
      - Brieven van de "general-leutnant" A. Kleinmich, 1813; 130; 3 stukken
      - Minuut brieven aan de "general-leutnant" A. Kleinmich, 1813; 131; 2 stukken
      - Brief van keizer Alexander I aan de generaal Labanoff Rostovski, afschrift, 1813; 132; 1 stuk